--- 
title: "Modelos no paramétricos y de Regresión"
author:
  - "Sofía Villers Gómez"
  - "Dulce María Reyes Varela"
site: bookdown::bookdown_site
output: bookdown::gitbook
documentclass: book
geometry: "top=1in, left=1in, right=1in, bottom=1in"
classoption: [a4paper, oneside, openany]
bibliography: [book.bib, packages.bib]
biblio-style: apalike
link-citations: yes
css: styles.css
github-repo: Dul-Reyes/MNPyR
url: 'https://github.com/Dul-Reyes/MNPyR'
description: "Material para el curso Modelos no paramétricos y de regresión 2021-2 en la Facultad de Ciencias, Universidad Nacional Autónoma de México"
always_allow_html: true
---
---
nocite: | 
 @montgomery2021introduction, @conover1998practical,@gibbons2020nonparametric
...

# Prefacio {-}

```{r include = FALSE}
htmltools::tagList(rmarkdown::html_dependency_font_awesome())
knitr::opts_chunk$set(
      comment = NA,
      message = FALSE, 
      warning = FALSE,
      echo = TRUE,
      fig.align = "center",
      fig.height = 4
)
```

Al llegar al curso de Modelos No Paramétricos y de Regresión ya hemos cursado Inferencia estadística en la que estudiamos una serie de métodos de estimación puntual (método de momentos, estimadores de máxima verosimilitud), además aprendimos a evaluar dichos estimadores para encontrar los mejores. Sin embargo, en éste enfoque estadístico se tiene la desventaja de que siempre se trabaja con muestras aleatorias basadas en el supuesto de que siguen cierta distribución conocida, más adelante los conocerán en los ejercicios prácticos.

Algunos de los problemas que tienen las pruebas de hipótesis es que suponen que las observaciones disponibles para el estadístico provienen de distribuciones cuya forma exacta es conocida, aún cuando los valores de algunos parámetros sean desconocidos. En otras palabras, se supone que las observaciones provienen de una cierta familia paramétrica de distribuciones y que se debe hacer inferencia estadística acerca de los valores de los parámetros de dicha familia, comunmente la media, la varianza y en otros casos la proporción.

### Objetivos {-}

+ Proporcionar a los alumnos, herramientas suficientes para el curso Modelos no paramétricos y de Regresión.

+ Reforzar las bases teóricas con contenido electrónico completado con herramientas de R-Studio.

+ Dar continuidad al material para el curso _Modelos no paramétricos y de Regresión_.



Este libro fue escrito con [bookdown](http://bookdown.org/) usando [RStudio](http://www.rstudio.com/ide/).

Esta versión fue escrita con:


### Licencia {-}

This work is licensed under a [Creative Commons Attribution-ShareAlike 4.0 International License](https://creativecommons.org/licenses/by-sa/4.0/).

<center>
<i class="fab fa-creative-commons fa-2x"></i><i class="fab fa-creative-commons-by fa-2x"></i><i class="fab fa-creative-commons-sa fa-2x"></i>
</center>

*This is a human-readable summary of (and not a substitute for) the license.
Please see <https://creativecommons.org/licenses/by-sa/4.0/legalcode> for the full legal text.*

**You are free to:**

- **Share**---copy and redistribute the material in any medium or
  format

- **Remix**---remix, transform, and build upon the material for any
  purpose, even commercially.

The licensor cannot revoke these freedoms as long as you follow the
license terms.

**Under the following terms:**

- **Attribution**---You must give appropriate credit, provide a link
  to the license, and indicate if changes were made. You may do so in
  any reasonable manner, but not in any way that suggests the licensor
  endorses you or your use.
  
- **ShareAlike**---If you remix, transform, or build upon the material, you must distribute your contributions under the same license as the original. 

- **No additional restrictions**---You may not apply legal terms or
  technological measures that legally restrict others from doing
  anything the license permits.

**Notices:**

You do not have to comply with the license for elements of the
material in the public domain or where your use is permitted by an
applicable exception or limitation.

No warranties are given. The license may not give you all of the
permissions necessary for your intended use. For example, other rights
such as publicity, privacy, or moral rights may limit how you use the
material.

```{r include = FALSE}
# automatically create a bib database for R packages
knitr::write_bib(c(
  .packages(), 'bookdown', 'knitr', 'rmarkdown', 'ggplot2'
), 'packages.bib')
```


# Introducción {-}

<!-- ```{r, echo=FALSE, out.width = "100%"} -->
<!-- knitr::include_url('https://carlosfernandovg.github.io/Slides/', height = "800px") -->
<!-- ``` -->

```{=html}
<iframe width="100%" height="350%"
  src="https://dul-reyes.github.io/Introduccion/"
  frameborder="0"
  style="position:absolute; left:0; top:0; width:100%;"></iframe>
```
